臺灣高等法院臺中分院刑事判決　　　　　　　　　　九十四年度上訴字第六四六號
　　上　訴　人
　　即　被　告　甲○○
右上訴人，因被告違反毒品危害防制條例案件，不服臺灣彰化地方法院九十三年訴字
第一二二四號，中華民國九十四年一月十二日第一審判決（起訴案號：臺灣彰化地方
法院檢察署九十三年度毒偵字第二二０一號）提起上訴，本院判決如左：
    主      文
上訴駁回。
    事      實
一、甲○○於民國（下同）八十八年間，因施用第一級毒品罪，經臺灣彰化地方法院
    以八十八年度訴字第四四三號判處有期徒刑九月，嗣經上訴本院後，撤回上訴而
    確定，又於八十九年間，因妨害家庭罪，經同院以八十八年度訴字第三一一號判
    處有期徒刑五月確定，二案接續執行，於九十一年四月二日縮短刑期執行完畢。
    另因施用毒品案件，經同院以八十七年度訴字第四二九號裁定送觀察、勒戒後，
    認無繼續施用毒品傾向，由同院為免刑判決確定，又因施用毒品案件，經同院裁
    定送觀察、勒戒後，認有繼續施用毒品之傾向，再令入戒治處所施以強制戒治，
    並由檢察官提起公訴，嗣經同院以八十八年訴字第四四三號，判處有期徒刑九月
    確定，強制戒治部分則於八十九年四月二日執行完畢；八十九年間，又因施用第
    一、二級毒品罪，經檢察官聲請強制戒治並提起公訴，旋經同院於九十年四月二
    十三日，以九十年度訴字第一九五號判處有期徒刑九月、五月，並定應執行刑為
    有期徒刑一年確定（嗣與其另犯竊盜案件，定執行刑有期徒刑十一月，接續執行
    ，並於九十三年四月三十日獲假釋出獄，惟其後又經撤銷假釋，執行殘刑於九十
    四年四月十一日完畢），強制戒治部分，則於九十年十一月二十六日停止戒治，
    所餘期間付保護管束，迄九十一年四月二十三日保護管束期滿，未經撤銷而執行
    完畢。詎其仍不知悔改，於前開強制戒治處分執行完畢釋放後五年內，基於施用
    第一級毒品海洛因之概括犯意，於九十三年六月十六日十九時許及同年月二十日
    晚間某時許，在其位於彰化縣社頭鄉橋頭村圳尾巷三號之一住處附近，以將海洛
    因摻入香菸中再以火點燃後吸食之方式，連續施用第一級毒品海洛因二次。嗣於
    九十三年六月二十三日，其因假釋並付保護管束期間而至臺灣彰化地方法院檢察
    署接受採尿送驗，結果尿液呈嗎啡陽性反應，始查悉上情。
二、案經臺灣彰化地方法院檢察署檢察官自動檢舉偵查起訴。
    理      由
一、右開犯罪事實，業據上訴人即被告（下稱被告）甲○○，先後於原審、本院審理
    時坦承不諱，又被告於九十三年六月二十三日至臺灣彰化地方法院檢察署報到後
    所採集之尿液，經送中山醫學大學附設醫院檢驗結果，確呈嗎啡陽性反應，此有
    臺灣彰化地方法院檢察署檢察官執行保護管束指揮書、受保護管束人尿液檢體監
    管紀錄表、施用毒品受保護管束人採尿報到編號、中山醫學大學附設醫院藥物濫
    用檢測中心九十三年七月一日出具之檢驗報告各一紙在卷足憑，是被告自白核與
    事實相符，自堪採信。再者，被告前因施用毒品案件，經原審以八十七年度訴字
    第四二九號裁定送觀察、勒戒後，認無繼續施用毒品之傾向，由原審於八十七年
    九月十一日為免刑判決確定，復又因施用毒品案件，經原審裁定送觀察、勒戒後
    ，認有繼續施用毒品之傾向，再令入戒治處所施以強制戒治，並由檢察官提起公
    訴（嗣經原審以八十八年訴字第四四三號判處有期徒刑九月確定），強制戒治部
    分則於八十九年四月二日執行完畢；八十九年間，又因施用第一、二級毒品案件
    ，經檢察官聲請強制戒治並提起公訴，旋經原審於九十年四月二十三日，以九十
    年度訴字第一九五號判處有期徒刑九月、五月，並定應執行刑為有期徒刑一年確
    定（嗣與其另犯之竊盜案件，定執行刑有期徒刑十一月接續執行，並於九十三年
    四月三十日獲假釋出獄，其後又經撤銷假釋，執行殘刑至九十四年四月十一日）
    ，強制戒治部分，則於九十年十一月二十六日停止戒治，所餘期間付保護管束，
    迄九十一年四月二十三日保護管束期滿，未經撤銷而執行完畢等情，有原審前開
    刑事判決書、臺灣彰化地方法院檢察署保護管束指揮書、刑案資料查註紀錄表及
    臺灣高等法院被告全國前案紀錄表各一份附卷可據，是被告於上述強制戒治處分
    執行完畢釋放後，五年內再施用第一級毒品，要堪認定，從而，本件事證明確，
    被告右揭犯行，洵堪認定，應依法論科。
二、核被告所為，係犯毒品危害防制條例第十條第一項施用第一級毒品罪。被告於施
    用前持有第一級毒品海洛因之低度行為，應為施用之高度行為所吸收，不另論罪
    。被告先後二次施用犯行，時間緊接，顯係基於概括之犯意，觸犯構成要件相同
    之罪名，應依連續犯論以一罪，並加重其刑。再查，被告前於八十八年八月二日
    ，因施用第一級毒品案件，經原審以八十八年度訴字第四四三號判處有期徒刑九
    月，嗣經上訴本院後，撤回上訴而確定，又八十九年八月八日，因妨害家庭案件
    ，經原審以八十八年度訴字第三一一號判處有期徒刑五月確定，二案經接續執行
    ，於九十一年四月二日縮短刑期執行完畢，有臺灣彰化地方法院檢察署刑案資料
    查註紀錄表及臺灣高等法院被告全國前案紀錄表各一份附卷可參，其受此有期徒
    刑執行完畢後，五年以內再犯有期徒刑以上之罪，應依累犯規定，遞加重其刑。
    原審經審理之結果，認被告罪證明確，因而適用毒品危害防制條例第十條第一項
    ，刑法第五十六條、第四十七條等規定，並審酌被告之前有多次施用毒品之前科
    、犯罪動機、施用毒品係自戕身心，且曾因施用毒品而送強制戒治處分，猶不知
    悔改，未能戒除毒癮，竟又再度施用第一級毒品，顯乏禁絕毒害之決心，暨其犯
    後尚知坦承犯行等一切情狀，量處被告有期徒刑十月，經核其認事用法尚無違誤
    ，量刑亦屬允當，被告提起上訴，請求輕判云云，核非可取，其之上訴核為無理
    由，自應予駁回。
據上論結，應依刑事訴訟法第三百六十八條，判決如主文。
本案經檢察官乙○○到庭執行職務
中      華      民      國      九十四  年      五      月      三十一  日
                                臺灣高等法院臺中分院刑事第一庭
                                      審判長法  官　陳　紀  綱
                                            法  官　陳　登　源
                                            法　官  蔡　聰　明
右正本證明與原本無異。
如不服本判決應於收受送達後十日內向本院提出上訴書狀，其未敘述上訴之理由者並
得於提起上訴後十日內向本院補提理由書（均須按他造當事人之人數附繕本）。
                                            書記官　郭  振　祥
中      華      民      國      九十四  年      六      月      一      日
毒品危害防制條例第十條第一項：
施用第一級毒品者，處六月以上五年以下有期徒刑。
                                                                        Ａ
